【裁判字號】    90,易,220
【裁判日期】    900817
【裁判案由】    竊盜
【裁判全文】
臺灣新竹地方法院刑事判決                            九十年度易字第二二號
    公  訴  人  臺灣新竹地方法院檢察署檢察官
    被      告  丙○○
右列被告因竊盜案件，經檢察官提起公訴（九十年度偵字第五○○號），及移
審理（九十年度偵字第二一一五、四三一五、五七九○號），本院判決如左：
    主  文
丙○○連續於夜間侵入住宅竊盜，累犯，處有期徒刑壹年貳月。
扣案之鑰匙壹支沒收之。
    事  實
一、丙○○曾於民國八十七年間因犯竊盜罪，經本院判處有期徒刑六月確定，於八十
    八年三月二十一日執行完畢，猶不知悔改，復基於意圖為自己不法之所有，並基
    於竊盜之概括犯意，連續於如附表所示之時間、地點，以如附表所示之犯罪方法
    ，先後四次竊取如附表所示被害人所有之動產，並先後於附表所示時間、地點為
    警查獲，及扣得如附表所示之物。
二、案經乙○○訴請新竹市警察局第三分局報請臺灣新竹地方法院檢察署檢察官偵查
    起訴，及移送併案審理。
    理  由
一、訊據被告丙○○矢口否認有何連續竊盜犯行，辯稱：紅包袋是伊在路邊撿到的，
    又九十年七月十八日那天伊是被別人載到火車站，在車站裡頭沒有出來，警察就
    來抓伊，伊也不知道為何警察要來抓伊，其他的竊盜部分伊均不知道也不清楚，
    扣案之鑰匙是伊房間的鑰匙，不是機車鑰匙云云。經查：（一）被告於附表編號
    一所示時地竊取被害人乙○○所有之紅包袋（內有新臺幣（下同）五十元硬幣一
    枚）等情，業據被害人乙○○於警訊及本院審理時陳述被竊情節綦詳，並為證人
    即丁○○警員於偵、審時證述查獲經過情節甚明，且有贓證物品認領保管收據一
    份在卷足稽。而上揭紅包袋於案發當時確自被告口袋中所起出等情，並為證人丁○○證述甚明，該紅包袋是被害人乙○○的先生於案發前約半個月時去廟裡拜拜
    時帶回來保平安的，拿回來後就放在鐵桌中間的抽屜，而被害人乙○○平常也會
    常常使用那些抽屜，紅包袋一直都在，到案發當天早上被害人乙○○清理抽屜時
    該紅包袋還在抽屜中。而案發當天被害人乙○○住處大門沒有關，廳門有關但沒
    有上鎖，被害人乙○○在廚房聽到客廳有喀的一聲，就出來看，發現被告已走出
    去到大門邊，而客廳鐵桌的三個抽屜都被打開也有翻動的跡象等情，亦據被害人
    乙○○在本院審理時指述明確，而被害人乙○○及證人丁○○和被告並不認識，
    亦無怨隙，且被害人乙○○損失財物僅為裝於紅包袋中之五十元，衡情被害人乙○○應無架詞誣陷被告之理。而被告僅空言辯稱該紅包袋係其在路邊撿到，對何
    時在何地撿到等詳細情節均無法提供具體證據供本院調查以實其說，自難認其所
    辯可採。（二）次查，被告於如附表編號二所示時地竊取被害人戊○○所使用之
    自小客貨二用車，後因車子發動後，失控撞到護欄而經警查獲等情，業據被告於
    警、偵訊時自承在卷，並經被害人戊○○陳述甚詳，且有贓證物品認領保管收據
    一紙、車籍作業系統—查詢認可資料及行照影本一份附卷足按，復有鑰匙一支扣
    案足資佐證。被告嗣於本院審理時空言否認犯行，並對偵訊筆錄為何承認一節辯
    稱：伊忘記了云云，顯係事後卸責之詞，難謂可採。（三）再查，被告於如附表
    編號三所示時地竊取被害人蔡志鴻和他人合資經營之前揭檳榔攤內之零錢七百元
    得手，於欲離開時遭被害人蔡志鴻攔住等情，業據被害人蔡志鴻於警訊時指述明
    確，並為證人己○○證述在卷，且有贓物認領收據一紙附卷足參。而案發當時確
    自被告身上起出五十元硬幣八枚、十元硬幣三十枚共計七百元硬幣等情，亦為被
    告於偵訊時所不否認，而被害人蔡志鴻及證人己○○與被告亦不熟識，且無怨仇
    ；況被告於案發當時既進入被害人蔡志鴻所經營之檳榔攤，復參一般人較少隨身
    攜帶如此多的硬幣，反倒是經營檳榔攤較易有許多零錢以作為生意交易之常情，
    應認被害人蔡志鴻及證人己○○所為上開證詞符合實情而堪採信，被告嗣於本院
    審理時空言否認而辯稱不清楚亦不知道云云，顯屬事後圖卸之詞，尚難憑採。
    （四）末查，被告於如附表編號四所示之時地竊取前開機車等情，業據被害人甲○○陳述在卷，並有贓物認領保管單及酒精測試結果單各一紙、內政部警政署鐵
    路警察局刑法第一百八十五條之三，查獲後測試、觀察職務報告一份、車籍作業
    系統—查詢認可資料一份、行照一份暨查獲機車及鑰匙之照片二幀等在卷足憑，
    且有鑰匙一支扣案足資佐證。被告雖以上揭情詞置辯，然被告於查獲當時確係騎
    乘前開車號ＪＣＰ—三六二號之重型機車，而在新竹火車站前廣場經警攔截等情
    ，業據在場證人游正義證述無訛，並有前揭查獲機車照片及扣案鑰匙之照片二幀
    附卷足按，而如被告所辯僅係在新竹火車站走來走去，並無違法行為等情為真，
    衡情與被告並不相識之警察亦無任意將被告逮捕之理。而被告僅空言否認犯行，
    又對究係何人、為何緣由將其載至新竹火車站等情節無法提出具體證據資料供本
    院調查以實其說，是其所辯自難採信。綜合以上，被告所辯，均顯為事後飾卸之
    詞，無足採信。本案事證明確，被告上開竊盜犯行，均堪認定，自應依法予以論
    罪科刑。
二、核被告丙○○係於夜間侵入被害人乙○○住宅而為附表編號一所示犯行，是就此
    部分係犯刑法第三百二十一條第一項第一款之侵入住宅竊盜罪。又被告所為如附
    表編號二、四所示犯行，均係犯同法第三百二十條第一項之普通竊盜罪。又被告
    所為如附表編號三所示犯行部分，因該檳榔攤為一經營生意之店面，且被害人蔡
    志鴻及證人己○○之住所均非該處，有被害人蔡志鴻及證人己○○之警訊筆錄可
    參，是以應認上該處所應非住宅或供人居住之建築物，是被告就此部分所為，應
    係犯同法第三百二十條第一項之普通竊盜罪。其先後為附表所示之四次竊盜犯行
    ，時間緊接，方法相近，觸犯基本構成要件相同之罪名，顯係基於概括之犯意反
    覆為之，為連續犯，應依刑法第五十六條之規定，論以情節較重之於夜間侵入住
    宅竊盜罪，並加重其刑。又公訴人雖僅就被告所為附表編號一所示竊盜犯行提起
    公訴，惟因移送併辦之附表編號二至編號四所示竊盜犯行與之具有連續犯之裁判
    上一罪關係，自為起訴效力所及，本院應併予審酌。另被告曾於八十七年間因犯
    竊盜罪，經本院判處有期徒刑六月確定，於八十八年三月二十一日執行完畢，有
    臺灣高等法院被告全國前案紀錄表及臺灣新竹地方法院檢察署刑案資料查註紀錄
    表各一份在卷可按，其前受有期徒刑執行完畢，於五年以內再犯本件最重本刑為
    有期徒刑以上之罪，為累犯，應依刑法第四十七條之規定遞加重其刑。爰審被告
    前已有竊盜前科，復因貪圖他人財物，不思上進，連續四次竊取被害人等財物，
    危害社會治安非輕，暨其所竊得財物價值，致被害人所受損害程度，被告犯後猶
    飾詞辯解及通緝後到案等一切情狀，量處如主文所示之刑，以資懲儆。扣案之鑰
    匙一支，為供其犯竊取被害人戊○○所使用之自小客貨二用車之物，且為其所有
    ，業據其於偵訊時供述在卷（見九十年偵字第二一一五號偵查卷宗第二十六頁背
    面），應依刑法第三十八條第一項第二款之規定宣告沒收之。又另扣案之鑰匙一
    支，雖為供其犯竊取被害人甲○○所使用之上揭機車所用之物，然因被告矢口否
    認該次犯行，亦不承認該鑰匙為其所有，是以無法認定為被告所有之物，爰不予
    宣告沒收之，附此敘明。
據上論斷，應依刑事訴訟法第二百九十九條第一項前段，刑法第五十六條、第三百二
十一條第一項第一款、第四十七條、第三十八條第一項第二款，判決如主文。
本案經檢察官吳金棟到庭執行職務。
中      華      民      國    九十      年      八      月     十七     日
                                  臺灣新竹地方法院刑事第二貳庭
                                        法  官  楊  惠  芬
右正本證明與原本無異。
如不服本判決，應於判決送達後十日內向本院提出上訴狀( 應附繕本 )，上訴於
臺灣高等法院。
                                        書記官  吳  鈺  敏
中      華      民      國    九十      年      八      月     十七     日
附表：
┌──┬────┬──────┬──────────┬────────┐
│編號│時    間│地        點│方法、所得財物、被害│所  犯  法  條  │
│    │        │            │人及查獲時間、地點  │    │
├──┼────┼──────┼──────────┼────────┤
│一  │九十年一│新竹市○○街│自未上鎖之大門於夜間│刑法第三百二十一│
│    │月十日二│七八號之朱水│侵入住宅，竊取乙○○│條第一項第一款  │
│    │十三時三│錦住宅      │所有放置於抽屜內之紅│                │
│    │十分許之│            │包袋一個（內有五十元│                │
│    │夜間    │            │硬幣一枚）。得手後藏│                │
│    │        │            │置於外套口袋內，逃離│                │
│    │        │            │之際，為乙○○發覺報│                │
│    │        │            │警查獲，並扣得紅包袋│                │
│    │        │            │一個及五十元硬幣一枚│                │
│    │        │            │（均已發還）。      │                │
├──┼────┼──────┼──────────┼────────┤
│二  │九十年四│新竹市○○路│以自備之機車鑰匙開啟│刑法第三百二十條│
│    │月一日凌│五段元培街口│戊○○所使用之車號Ａ│第一項          │
│    │晨一時三│            │二—五○四○號自小客│                │
│    │十分許  │            │貨二用車之車門，再用│                │
│    │        │            │自備之機車鑰匙開啟電│                │
│    │        │            │門鎖而啟動並開走。嗣│                │
│    │        │            │於同日凌晨一時五十分│                │
│    │        │            │許在上開地點為警查獲│                │
│    │        │            │，並扣得上揭自小客貨│                │
│    │        │            │二用車一輛（業已發還│                │
│    │        │            │），及鑰匙一支。    │                │
├──┼────┼──────┼──────────┼────────┤
│三  │九十年四│桃園縣楊梅鎮│由未上鎖之門進入蔡志│刑法第三百二十條│
│    │月三日凌│中山南路三一│鴻所經營之該檳榔攤，│第一項          │
│    │晨零時十│四之二號飯島│竊取放置於零錢盒內之│                │
│    │五分許  │愛檳榔攤    │零錢七百元後放置於其│                │
│    │        │            │褲子口袋內，嗣其欲逃│                │
│    │        │            │離現場時為蔡志鴻當場│                │
│    │        │            │攔住而報警查獲，並扣│                │
│    │        │            │得七百元（已發還）。│                │
├──┼────┼──────┼──────────┼────────┤
│四  │九十年七│新竹市○○路│以不詳方法竊取甲○○│刑法第三百二十條│
│    │月十七日│四段六八九號│所使用車號ＪＣＰ—三│第一項          │
│    │十九時許│騎樓下      │六二號之機車，得手後│                │
│    │        │            │供己騎乘使用。嗣其於│                │
│    │        │            │九十年七月十八日一時│                │
│    │        │            │十分許騎乘上揭機車行│                │
│    │        │            │經新竹市○○路○段四│                │
│    │        │            │四五號新竹火車站前廣│                │
│    │        ││場處時為警查獲，並扣│                │
│    │        │            │得上揭機車一輛（業已│                │
│    │        │            │發還）及鑰匙一支。  │                │
└──┴────┴──────┴──────────┴────────┘
附錄本案論罪科刑法條：
刑法第三百二十一條第一項第一款：
犯竊盜罪而有左列情形之一者，處六月以上五年以下有期徒刑：
  一  於夜間侵入住宅或有人居住之建築物、船艦，或隱匿其內而犯之者。
刑法第三百二十條第一項：
意圖為自己或第三人不法之所有，而竊取他人之動產者，為竊盜罪，處五年以下有期
徒刑、拘役或五百元以下罰金。


司法院資訊處製作；財團法人民間司法改革基金會備份。
